臺灣彰化地方法院刑事判決　　九十四年度易字第六二五號
　　公　訴　人　臺灣彰化地方法院檢察署檢察官
　　被　　　告　戊○○
　　　　　　　　　　　　12弄.
　　　　　　　　　　　　（現另案於臺灣雲林監獄執行中）
　　　　　　　　丙○○
　　　　　　　　　　　　（現另案於臺灣雲林監獄執行中）
上列被告等因竊盜案件，經檢察官提起公訴（九十四年度偵字第
三一八０號），暨移送併案審理（九十四年度偵字第四四四一、
四四二七、四五六四號），被告等於準備程序中就被訴事實均為
有罪之陳述，經告以簡式審判之旨，並聽取意見後，本院合議庭
裁定由受命法官獨任進行簡式審判程序，判決如下：
    主  文
戊○○共同連續竊盜，累犯，處有期徒刑柒月。
丙○○共同連續竊盜，累犯，處有期徒刑伍月，如易科罰金，以
佰元折算壹日。
    犯罪事實及理由
一、犯罪事實：
    蕭明峰前因違反毒品危害防制條例案件，經本院以八十九年
　　度易字第九三七號判決判處有期徒刑九月，因不服上訴於臺
　  灣高等法院臺中分院，嗣撤回上訴而告確定，復因贓物案件
    ，經臺灣高等法院臺中分院以八十九年度上易字第二七五一
    號判決判處有期徒刑六月確定，再因違反毒品危害防制條例
    案件，經本院以八十九年度訴字第九一五號判決判處有期徒
　　刑一年確定，上揭三罪刑經定應執行有期徒刑二年二月確定
  　，於民國九十二年四月九日縮短刑期假釋付保護管束，於九
　　十二年九月十二日縮刑期滿未經撤銷假釋視為徒刑執行完畢
  　；丙○○曾因違反毒品危害防制條例案件，經本院以九十一
    年度訴字第一０二六號判決判處有期徒刑七月確定，於九十
    三年六月十一日執行完畢。詎皆仍不知悔改，因缺錢花用，
    竟意圖為自己不法之所有，且基於概括之犯意，連續為下述
    行為：(一)戊○○於如附表一編號一所示之時間、地點，以附
    表一編號一所示之方法，竊取如附表一編號一所示被害人之
    物品；(二)戊○○與丙○○共同基於概括之犯意聯絡，於如附
    表一編號二、四所示之時間、地點，以附表一編號二、四所
    示之方法，竊取如附表一編號二、四所示被害人之物品；(三)
    戊○○與劉嘉文（另移送本院併案審理）共同基於犯意之聯
    絡，於如附表一編號三所示之時間、地點，以附表一編號三
    所示之方法，竊取如附表一編號三所示被害人之物品。嗣先
    後於如附表二所示之時地，為警查獲，並扣得如附表二所示
    之物。
二、本案證據名稱：
  (一)被告蕭明峰之自白。
  (二)被告丙○○之自白。
  (三)被害人乙○○、丁○○、甲○○之警詢筆錄。
  (四)證人己○○之警詢筆錄。
  (五)贓物認領保管單四紙
  (六)照片十六幀。
  (七)臺灣高等法院被告前案紀錄表、刑案資料查註紀錄表各二份
    。
三、核被告蕭明峰就附表一編號一至四所為，係犯刑法第三百二
    十條第一項之普通竊盜罪；被告丙○○就附表一編號二、四
    所為，係犯刑法第三百二十條第一項之普通竊盜罪。被告蕭
    明峰與丙○○間就附表一編號二、四部分，被告戊○○與劉
    嘉文間就附表一編號三部分，分別有犯意之聯絡及行為之分
　　擔，各為共同正犯。被告蕭明峰先後四次竊盜犯行、被告丙
　  ○○先後二次竊盜犯行，均時間緊接，犯罪構成要件相同，
    顯係基於概括之犯意反覆為之，皆為連續犯，應論以一罪，
    並分別依法加重其刑。公訴人對被告二人雖僅就附表一編號
    二所示之竊盜犯行提起公訴，惟被告蕭明峰就附表一編號一
    、三、四所示之竊盜犯行，被告丙○○就附表一編號四所示
    之竊盜犯行，與起訴部分均係出於連續犯之概括犯意而為，
    顯與已據起訴經判決有罪部分有裁判上一罪關係，為起訴效
    力所及，且經檢察官移送併案，本院自得併予審理。查被告
    蕭明峰前因違反毒品危害防制條例案件，經本院以八十九年
    度易字第九三七號判決判處有期徒刑九月，因不服上訴於臺
　　灣高等法院臺中分院，嗣撤回上訴而告確定，復因贓物案件
　  ，經臺灣高等法院臺中分院以八十九年度上易字第二七五一
    號判決判處有期徒刑六月確定，再因違反毒品危害防制條例
    案件，經本院以八十九年度訴字第九一五號判決判處有期徒
    刑一年確定，上揭三罪刑經定應執行有期徒刑二年二月確定
    ，於九十二年四月九日縮短刑期假釋付保護管束，於九十二
　　年九月十二日縮刑期滿未經撤銷假釋視為徒刑執行完畢；被
  　告丙○○曾因違反毒品危害防制條例案件，經本院以九十一
    年度訴字第一０二六號判決判處有期徒刑七月確定，於九十
    三年六月十一日執行完畢乙情，各有臺灣高等法院被告前案
    紀錄表及刑案資料查註紀錄表在卷可按，其等受有期徒刑之
　　執行完畢，五年內再犯本案法定本刑有期徒刑以上之罪，皆
  　為累犯，均應依法加重其刑，並遞加之。爰審酌被告二人不
    思循正當管道賺取財物，反起意伺機行竊，損害他人之財產
    安全，甚且於查獲後一再偷竊，暨其等犯罪之動機、目的，
    所用手段，犯罪所生損害，兼衡其等犯後皆坦承犯行，態度
    尚稱良好等一切情狀，分別量處如主文所示之刑，並就被告
    丙○○部分諭知易科罰金之折算標準，以示懲儆。
五、應適用之法條：依刑事訴訟法第二百七十三條之一第一項、
    第二百九十九條第一項前段、第三百十條之二、第四百五十
    四條第一項，刑法第二十八條、第五十六條、第三百二十條
    第一項、第四十七條、第四十一條第一項前段，罰金罰鍰提
    高標準條例第一條前段、第二條，判決如主文。
六、如不服本判決，應於判決送達後十日內，向本院提出上訴狀
    （須附繕本），上訴於臺灣高等法院臺中分院。
本案經檢察官洪英丰到庭執行職務。
中    華    民    國  九十四  　年  十二   月  二十九  日
                  刑事第一庭           法  官  周莉菁
以上正本證明與原本無異。
如不服本判決，應於判決送達後十日內向本院提出上訴狀 (須附
繕本)。
告訴人或被害人對於判決如有不服具備理由請求檢察官上訴者，
其上訴期間之計算係以檢察官收受判決正本之日期為準。
中    華    民    國  九十四  　年  十二   月  二十九  日
                                       書記官  黃當易
附錄本判決論罪科刑法條：
刑法第三百二十條第一項
意圖為自己或第三人不法之所有，而竊取他人之動產者，為竊盜罪
，處五年以下有期徒刑、拘役或五百元以下罰金。
